【裁判字號】    92,易,241
【裁判日期】    920715
【裁判案由】    違反毒品危害防制條例
【裁判全文】
臺灣臺南地方法院刑事判決                          九十二年度易字第二四一號
    公  訴  人  臺灣臺南地方法院檢察署檢察官
    被      告  甲○○
右列被告因違反毒品危害防制條例案件，經檢察官提起公訴（九十一年度毒偵緝字第
三七七號及九十二年度毒偵字第八一號），本院判決如左：
    主  文
甲○○連續施用第二級毒品，累犯，處有期徒刑伍月，如易科罰金，以佰元折算壹
日。
扣案之第二及毒品安非他命肆包（驗餘淨重合計壹貳點捌捌公克，包裝重壹點壹壹公
克）均沒收銷燬之。
    事  實
一、甲○○前因違反麻醉藥品管理條例、肅清煙毒條例、傷害及偽造文書等案件，分
    別經臺灣高雄地方法院、本院及臺灣新竹地方法院判處有期徒刑五月、三年二月
    、八月及六月確定，並經臺灣新竹地方法院裁定應執行有期徒刑四年六月，於民
    國八十六年一月三十一日縮短刑期假釋出監，嗣於假釋期間再因違反毒品危害防
    制條例案件，為臺灣新竹地方法院撤銷假釋，並於八十八年三月二十三日入監執
    行殘刑，甫於九十年六月十四日縮短刑期執行完畢。其又於八十七年間，因施用
    第一、二級毒品案件，經依本院八十七年度毒聲字第四九０號裁定送觀察、勒戒
    後，認有繼續施用毒品傾向，再依本院八十七年度毒聲字第八三一號裁定令入戒
    治處所施以強制戒治，嗣因戒治成效經評定合格，認無繼續戒治之必要，經本院
    以八十八年度毒聲字第七五七號裁定停止戒治所餘戒治期間付保護管束，並於八
    十八年九月二十七日交付保護管束期滿，由臺灣臺南地方法院檢察署檢察官於八
    十九年三月二十日，以八十九年度戒毒偵字第一九０號為不起訴處分確定。詎甲
    ○○仍未戒除毒癮，復基於概括犯意，自九十年底某日起至九十一年十二月二十
    一日止，在高雄市○○○路租屋處及駕駛其所有車牌號碼五Ｋ─一三四一號自用
    小客車行經濱海公路途中，以將安非他命置入燈炮燒烤吸其煙之方式，連續多次
    施用第二級毒品安非他命。其間於九十一年四月二十三日上午十一時四十二分許
    ，在臺南市○區○○路二段四八二巷前，因持有第一級毒品海洛因，為警帶回警
    局採尿送驗而查獲（持有海洛因部分另案偵辦中）；復於九十一年十二月二十一
    日晚間九時許，在臺南市○區○○路與西門路口查獲，並自其身上扣得第二級毒
    品安非他命四包（驗餘後淨重合計一二‧八八公克，包裝重一‧一一公克）。
二、案經臺南市警察局移送及臺南市警察局第四分局報告臺灣臺南地方法院檢察署檢
    察官偵查起訴。
    理  由
一、右揭犯罪事實，業據被告甲○○於偵、審中坦承不諱，且被告為警查獲後於九十
    一年四月二十三日下午四時許及九十一年十二月二十二日凌晨所採集之尿液經送
    檢驗結果，均呈現安非他命陽性反應，有臺南市衛生局九十一年五月二日南市衛
    驗字九一０一八０號檢驗成績書及該局九十二年一月三日南市衛驗字第九二００
    ０六號檢驗成績書各一紙在卷可稽，復有扣案之第二級毒品安非他命四包（驗餘
    後淨重合計一二‧八八公克，包裝重一‧一一公克）可資佐證。又上開扣案之白
    色結晶四包經送法務部調查局檢驗結果，確含有第二級毒品甲基安非他命成份，
    有該局九十二年四月調科壹字第０九二六二六０三七九０號檢驗通知書一份附卷
    可參。此外，被告前於八十七年間因施用毒品案件，經本院裁定送觀察、勒戒後
    ，認有繼續施用毒品之傾向，再經本院裁定送強制戒治，嗣戒治成效經評定合格
    ，認無繼續戒治之必要，經停止戒治付保護管束期滿，由臺灣臺南地方法院檢察
    署檢察官於八十九年三月二十日，以八十九年度戒毒偵字第一九０號為不起訴處
    分確定，有上開不起訴處分書、臺灣臺南地方法院檢察署刑案資料查註紀錄表及
    臺灣高等法院被告全國前案紀錄表在卷可按，其於不起訴處分後五年內再犯本件
    施用毒品犯行，事證明確，堪以認定，應依法論科。
二、按安非他命係毒品危害防制條例第二條第二項第二款所規範之第二級毒品。核被
    告所為，係犯毒品危害防制條例第十條第二項之施用第二級毒品罪。其施用前後
    持有第二級毒品安非他命之低度行為，為施用第二級毒品之高度行為所吸收，不
    另論罪。被告先後多次施用第二級毒品安非他命之犯行，時間緊接，方法相同，
    觸犯構成要件相同之罪名，顯係基於概括犯意為之，為連續犯，應依刑法第五十
    六條之規定論以一罪，並依法加重其刑。末查，被告前因違反麻醉藥品管理條例
    、肅清煙毒條例、傷害及偽造文書等案件，分別經臺灣高雄地方法院、本院及臺
    灣新竹地方法院判處有期徒刑五月、三年二月、八月及六月確定，並經臺灣新竹
    地方法院裁定應執行有期徒刑四年六月，於八十六年一月三十一日縮短刑期假釋
    ，於假釋期間再因違反毒品危害防制條例案件，為臺灣新竹地方法院撤銷假釋，
    並於八十八年三月二十三日入監執行殘刑，甫於九十年六月十四日縮短刑期執行
    完畢，有卷附臺灣臺南地方法院檢察署刑案資料查註紀錄表及臺灣高等法院被告
    全國前案紀錄表可參，其受有期徒刑之執行完畢，五年以內再犯本件有期徒刑以
    上之罪，為累犯，應依刑法第四十七條之規定，遞加重其刑。爰審酌被告前因施
    用毒品案件，經送觀察勒戒、強制戒治後，仍再犯本案，多次施用毒品，自戕身
    心，破壞國民健康，惟其施用毒品之犯行，在性質上乃屬對自我身心健康之自戕
    行為，尚未嚴重破壞社會秩序，且犯罪後坦承犯行，態度良好等一切情狀，量處
    如主文所示之刑，並諭知易科罰金之折算標準。又扣案之安非他命四包（驗餘後
    淨重合計一二‧八八公克，包裝重一‧一一公克），係毒品危害防制條例第二條
    第二項第二款規定之第二級毒品無訛，業如前述，爰依同條例第十八條第一項前
    段宣告沒收銷燬之。至上開安非他命之包裝既係包裹安非他命之用，自有第二級
    毒品安非他命黏附其上，無法分離，應認均屬安非他命之一部分，併予沒收銷燬
    之，附此敘明。
據上論斷，應依刑事訴訟法第二百九十九條第一項前段，毒品危害防制條例第十條第
二項，第十八條第一項前段、刑法第十一條前段、第五十六條、第四十七條、第四十
一條第一項前段、罰金罰鍰提高標準條例第二條，判決如主文。
中      華      民      國    九十二    年      七      月      十五    日
                                      臺灣臺南地方法院刑事第五庭
                                          審判長法  官  陳欽賢
                                                法  官  莊玉熙
                                                法  官  林佩儒
右正本證明與原本無異。
如不服本判決，應於判決送達後十日內向本院提出上訴狀（應附繕本）。
                                                書記官  廖文靜
中      華      民      國    九十二    年      七      月      十七    日
附錄法條：
毒品危害防制條例第十條第二項：
施用第二級毒品者，處三年以下有期徒刑。


司法院資訊處製作；財團法人民間司法改革基金會備份。
